臺灣彰化地方法院民事裁定　94年度重訴字第31號
原　　　告　　合作金庫銀行股份有限公司
法定代理人　　辛○○
訴訟代理人　　甲○○
被　　　告　　己○○○
　　　　　　　戊○○
　　　　　　　丁○○
　　　　　　　乙○○
　　　　　　　庚○○
上列當事人間請求返還借款事件，經本院裁定如下：
    主      文
本件原告對於被告己○○○、戊○○、丁○○、乙○○、庚○○
請求連帶給付如附表編號1、2所示本金、利息及違約金部分之訴
駁回。
訴訟費用由原告負擔。
    事實及理由
一、原告起訴主張略謂：周江對前向原告借款如附表編號1、2所
    示之金額。嗣因周江對於84年2月17日死亡，被告等人均未
    拋棄繼承，自當繼承周江對對原告所生之債務，爰訴請被告
    等人應連帶給付如附表編號1、2所示之本金、利息、違約金
    等語。
二、按原告之訴，有其訴訟標的為確定判決之效力所及者，法院
    應以裁定駁回之，民事訴訟法第249條第1項第7款定有明文
    。又訴訟標的於確定之終局判決中經裁判者，除法律別有規
    定外，當事人不得就該法律關係更行起訴。再依民事訴訟法
    第521條第1項之規定，債務人對於支付命令未於法定期間合
    法提出異議者，支付命令與確定判決有同一之效力，故原告
    之訴，其訴訟標的為確定判決之效力所及者，法院應以裁定
    駁回之。
二、查本件如附表編號1、2所示二筆借款部分，已據原告依繼承
    關係向本院聲請對被告己○○○、戊○○、丁○○、乙○○
    、庚○○等五人聲請核發支付命令，並經本院於86 年3月26
    日以86年度促字第3505號核發確定在案，已據調取本院86年
    度促字第3505號支付命令卷宗核閱無訛。則被告己○○○、
    戊○○、丁○○、乙○○、庚○○等五人就此部分債權，固
    應與另一被告丙○○連帶負清償責任。但原告已就該法律關
    係取得與確定判決有同一判決效力之確定支付命令，自不得
    再重複起訴請求，此瑕疵並不可以補正，原告之訴即屬不合
    法，應予駁回。
三、依民事訴訟法第249條第1項第7款、第95條、第78條，裁定
    如主文。
中　　華　　民　　國　　94　　年　　8 　　月　　24　　日
                  民事第一庭    法　官　蔡紹良
以上正本係照原本作成。
如對本裁定抗告須於裁定送達後10日內向本院提出抗告狀。
中　　華　　民　　國　　94　　年　　8 　　月　　24　　日
                      　　　    書記官　田慧賢
附表：
┌─┬──────┬──────┬───┬─────────┬─────────┐
│編│借款本金    │借款日      │年利率│利息              │違約金            │
│號│（新台幣）  │            │      │                  │                  │
├─┼──────┼──────┼───┼─────────┼─────────┤
│１│300萬元     │82年6月22日 │9.9%  │自89年2月28日起至 │自89年3月29日起至 │
│  │            │            │      │清償日止按前開利率│清償日止，逾期在6 │
│  │            │            │      │計算              │個月以內者，按上開│
│  │            │            │      │                  │利率10%計算，超過6│
│  │            │            │      │                  │個月者，按上開利率│
│  │            │            │      │                  │20% 計算。        │
│  │            │            │      │                  │                  │
├─┼──────┼──────┼───┼─────────┼─────────┤
│２│1,000萬元   │82年10月27日│9.9%  │自89年2月28日起至 │同上              │
│  │            │            │      │清償日止按前開利率│                  │
│  │            │            │      │計算              │                  │
└─┴──────┴──────┴───┴─────────┴─────────┘
